臺灣新竹地方法院民事判決
111年度簡上字第26號
上  訴  人  鍾涵存  
被 上訴 人  周品瑜  

訴訟代理人  林啟仁  
上列當事人間請求損害賠償（交通）事件，上訴人對於中華民國
111年1月14日本院竹北簡易庭110年度竹北簡字第522號第一審判
決提起上訴，本院於民國111年4月13日言詞辯論終結，判決如下
：
    主  文
原判決關於駁回上訴人後開第二項之訴部分，及訴訟費用之裁判
（除確定部分外）廢棄。
被上訴人應再給付上訴人新臺幣肆仟肆佰陸拾伍元。
其餘上訴駁回。
第一審（除確定部分外）及第二審訴訟費用，由被上訴人負擔五
分之一，餘由上訴人負擔。
    事實及理由
一、本件上訴人主張：被上訴人於民國109年12月9日晚上6時38
    分許，駕駛車牌號碼000-0000號自用小客車，沿新竹縣竹北
    市莊敬六街由北往南方向行駛，途經莊敬六街與勝利一街交
    岔路口時，疏未注意行經行人穿越道，遇有行人穿越時，無
    論有無交通指揮人員指揮或號誌指示，均應暫停讓行人先行
    通過，竟貿然前行，適伊沿勝利一街行人穿越道由南往北方
    向行走，遭被上訴人駕駛前揭自用小客車撞擊（下稱系爭事
    故），伊之眼鏡（下稱系爭眼鏡）因而毀損，被上訴人應賠
    償相當於該眼鏡原購入價格之損害等情。爰依侵權行為法則
    ，求為命被上訴人再給付新臺幣（下同）21,000元之判決【
    原審判命被上訴人給付31,402元（含醫療費700元、工作收
    入損失10,702元、慰撫金20,000元）本息部分，未據被上訴
    人提起上訴，已告確定；另原審駁回上訴人其餘請求部分，
    未據上訴人聲明不服，亦已確定】。
二、被上訴人則以：系爭事故固全係因伊之過失造成，惟否認該
    事故有造成系爭眼鏡毀損，縱或有之，伊亦僅應按折舊後之
    金額負賠償責任等語，資為抗辯。
三、查上訴人主張被上訴人因過失造成系爭事故，致伊遭被上訴
    人所駕車輛撞擊等情，為被上訴人所不爭執（見簡上字卷第
    54頁），堪信為真。另上訴人主張系爭事故造成伊所有系爭
    眼鏡受損一節，業據提出照片一幀為證（見簡上字卷第29頁
    ），揆諸所拍攝之眼鏡，其鏡片磨損，鏡腳亦已折損；而該
    照片係上訴人於系爭事故發生後，在醫院急診室就診時所拍
    攝，則為兩造所不爭（見簡上字卷第68頁），堪信上訴人此
    部分主張非虛。雖經原審當庭勘驗被上訴人所提出行車紀錄
    器之光碟檔案後發現，上訴人因系爭事故遭碰撞後，眼鏡仍
    在其臉上，有110年12月27日言詞辯論筆錄可稽（見竹北簡
    字卷第24頁），惟以前開照片所示損壞情形判斷，系爭眼鏡
    於系爭事故發生後，仍有可能賴其折損鏡腳暫時支撐而未立
    即脫落，尚難憑此遽為被上訴人有利之認定。被上訴人抗辯
    系爭眼鏡未因系爭事故而受損云云，難認可採。
四、按因故意或過失，不法侵害他人之權利者，負損害賠償責任
    ；汽車、機車或其他非依軌道行駛之動力車輛，在使用中加
    損害於他人者，駕駛人應賠償因此所生之損害；不法毀損他
    人之物者，被害人得請求賠償其物因毀損所減少之價額，
　　民法第184條第1項前段、第191條之2前段、第196條分別定
    有明文。又依民法第196條請求賠償物被毀損所減少之價額
    ，得以修復費用為估定之標準，但以必要者為限（例如：修
    理材料以新品換舊品，應予折舊）。查系爭眼鏡乃上訴人於
    106年7月14日以21,000元價格所購入，已據上訴人提出新時
    代眼鏡中心眼鏡記錄卡一紙為證（見竹北交簡附民字卷第21
    頁），而依行政院主計總處公布之「財產標準分類總說明」
    ，該眼鏡應歸類於「什項設備」之財產，爰參酌「什項設備
    分類明細表」所載與系爭眼鏡相類之「背視眼鏡」、「反光
    鏡」，最低使用年限均為 5年等情，依定率遞減法每年折舊
    1000分之369，另依營利事業所得稅查核準則第95條第6項規
    定「固定資產提列折舊採用定率遞減法者，以1年為計算單
    位，其使用期間未滿1年者，按實際使用之月數相當於全年
    之比例計算之，不滿1月者，以1月計」，則以系爭眼鏡自購
    入時（106年7月14日） 迄至系爭事故發生時（109年
　　12月9日），已使用3年5月計算，其折舊後之修復費用估定
    為4,465元（計算式如附表）。準此，上訴人得請求被上訴
    人賠償系爭眼鏡被毀損所減少之價額為4,465元；其餘逾此
    範圍之請求，難認有據。
五、從而，上訴人本於侵權行為法則，請求被上訴人再給付21,0
    00元，就其中請求再給付4,465元部分，自屬應予准許；逾
    此範圍之再給付請求，即屬不應准許。原審就上開應予准許
    部分，所為上訴人敗訴之判決，尚有未洽，上訴論旨指摘原
    判決此部分不當，求予廢棄改判，為有理由，爰由本院予以
    廢棄改判如主文第二項所示；就上開不應准許部分，所為上
    訴人敗訴之判決，並無不合，上訴論旨指摘原判決此部分不
    當，求予廢棄改判，為無理由，應駁回其上訴。
六、據上論結，本件上訴為一部有理由，一部無理由，依民事訴
    訟法第436條之1第3項、第450條、第449條第1項、第79條，
    判決如主文。
中　　華　　民　　國　　111 　年　　4 　　月　　27　　日
                 民事第一庭審判長法　官  梁玉芬
                                 法　官  李珮瑜
                                 法  官  李宇璿

以上判決正本係照原本作成。
本判決不得上訴。
中　　華　　民　　國　　111 　年　　4 　　月　　27　　日
                                 書記官  呂聖儀 

附表
折舊時間           金額
第1年折舊值        21,000×0.369=7,749
第1年折舊後價值    21,000-7,749=13,251
第2年折舊值        13,251×0.369=4,890
第2年折舊後價值    13,251-4,890=8,361
第3年折舊值        8,361×0.369=3,085
第3年折舊後價值    8,361-3,085=5,276
第4年折舊值        5,276×0.369×(5/12)=811
第4年折舊後價值    5,276-811=4,465